臺灣高等法院臺南分院民事裁定
111年度重抗字第41號
抗  告  人  林維倫  
            林維君  
兼上二人
共同代理人  林穀連  

上列抗告人因與相對人林穀基、王品雅間塗銷所有權移轉登記等
(核定訴訟標的價額)事件，對於中華民國111年5月30日臺灣臺南
地方法院所為裁定(111年度營補字第14號)提起抗告，本院裁定
如下： 
    主  文
一、原裁定關於核定訴訟標的價額部分廢棄。
二、本件訴訟標的價額核定為新臺幣壹仟伍佰玖拾玖萬柒仟貳佰
    柒拾叁元。
三、抗告訴訟費用由相對人負擔。
    理  由
一、抗告意旨略以:坐落臺南市○○區○○○段○000000○000000地號（
    下稱系爭土地）上之建物(含未保存登記部分)為○○生技有限
    公司(下稱○○公司，於108年7月更名，更名前為○○○○企業股
    份有限公司)所有，依土地法第104條第1項之規定，系爭土
    地出賣時，○○公司有優先承買權。詎相對人林穀基、王品雅
    於民國(下同)110年8月17日通謀虛偽將系爭土地權利範圍6
    分之1，自林穀基名下移轉登記予王品雅，顯係侵害○○公司
    之優先承買權，爰㈠依民法第244條第1項規定請求撤銷林穀
    基、王品雅間就系爭土地所為之所有權移轉行為，並將其所
    有權移轉登記塗銷，伊得以相同條件優先承買。㈡林穀基、
    王品雅應賠償伊未能優先承買所失利益新臺幣(下同)15,997
    ,273元等情，係以一訴附帶請求損害賠償，應不併算其訴訟
    標的價額，原裁定竟將上開㈠及㈡分別核定訴訟標的價額為27
    8,565元及15,997,273元，並合併計算本件訴訟標的價額為1
    6,275,838元，裁定徵收第一審裁判費155,264元，顯係違誤
    ，爰依法提起抗告，請求廢棄原裁定等語。
二、按「訴訟標的之價額，由法院核定。」、「核定訴訟標的之
    價額，以起訴時之交易價額為準；無交易價額者，以原告就
    訴訟標的所有之利益為準。」，民事訴訟法第77條之1第1、
    2項定有明文。次按民事訴訟法第77條之2第2項規定，以一
    訴附帶請求其孳息、損害賠償、違約金或費用者，不併算其
    價額。該條項所稱之「以一訴附帶請求」者，凡是附帶請求
    與主位請求間有主從、依附或牽連關係者，即有該條項規定
    之適用(最高法院97年度台抗字第 792 號裁判意旨參照 )。
三、經查：抗告人請求：㈠撤銷林穀基、王品雅間就系爭土地所
    為之所有權移轉行為，並將其所有權移轉登記塗銷，伊得以
    相同條件優先承買。㈡林穀基、王品雅應賠償伊未能優先承
    買所失利益15,997,273元(見原審111年度營補字第14號卷，
    下稱營補卷，第59頁)。上開訴訟標的及訴之聲明雖為複數
    ，惟抗告人係以一訴主請求「撤銷林穀基、王品雅就系爭土
    地所有權移轉行為（包括所有權登記塗銷），伊得以相同條
    件優先承買」，並附帶請求15,997,273元之損害賠償，揆諸
    上開之說明，本件訴訟標的價額應僅計算主請求部分，不
    併算附帶請求之損害賠償金額。又本件抗告人主請求之價額
    應以伊撤銷系爭土地所有權移轉登記及伊得以相同條件優先
    承買所得受之客觀利益，核定本件訴訟標的之價額，非依系
    爭土地之價值為準。抗告人主張伊未能優先承買所失利益15
    ,997,273元，足見抗告人撤銷系爭土地所有權移轉登記及以
    相同條件優先承買所得受之客觀利益亦為15,997,273元。是
    本件訴訟標的價額應核定為15,997,273元，原裁定核定為16
    ,275,838元，尚有未洽。抗告意旨指摘原裁定關於核定訴訟
    標的價額不當，求予廢棄，為有理由，爰由本院廢棄原裁定
    關於訴訟標的價額核定部分，改核定如主文第2項所示。又
    原裁定關於核定價額部分既經廢棄，則原裁定據此計徵裁判
    費即失所附麗，應俟本件裁定確定後，再依確定裁定所核定
    之訴訟標的價額計算第一審裁判費補繳之。
四、據上論結，本件抗告為有理由，爰裁定如主文。
中　　華　　民　　國　　111 　年　　9 　　月　　8 　　日
                     民事第一庭 審判長法  官  王金龍

                                      法  官  曾鴻文

                                      法  官  孫玉文
上為正本係照原本作成。
本裁定除以適用法規顯有錯誤為理由外，不得再抗告。如提再抗
告，應於收受送達後十日內向本院提出再抗告狀（須附繕本），
並繳納再抗告費新臺幣一千元。
提起再抗告應委任律師或具有律師資格之人之委任狀；委任有律
師資格者，另應附具律師資格證書及釋明委任人與受任人有民事
訴訟法第466條之1第1項但書或第2項所定關係之釋明文書影本。
中　　華　　民　　國　　111 　年　　9 　　月　　8 　　日

                                      書記官  鄭鈺瓊
【附註】
民事訴訟法第495條之1第2項準用同法第466條之1第1、2項規定
：
⑴對於第二審判決上訴，上訴人應委任律師為訴訟代理人。但上
  訴人或其法定代理人具有律師資格者，不在此限。
⑵上訴人之配偶、三親等內之血親、二親等內之姻親，或上訴人
  為法人、中央或地方機關時，其所屬專任人員具有律師資格並
  經法院認為適當者，亦得為第三審訴訟代理人。
民事訴訟法第466條之2第1項：
上訴人無資力委任訴訟代理人者，得依訴訟救助之規定，聲請第
三審法院為之選任律師為其訴訟代理人。